臺灣高等法院刑事判決
111年度上訴字第2303號
上  訴  人  
即  自訴人  甲○○


自訴代理人  張立業律師
            黃博聖律師
上  訴  人  
即  被  告  張哲愷



上列上訴人因被告妨害秘密等案件，不服臺灣新北地方法院110
年度自字第1號，中華民國111年4月19日第一審判決，提起上訴
，本院判決如下：
    主  文
上訴駁回。
張哲愷均緩刑貳年。
    事  實
一、張哲愷與甲○○於民國109年1月間某日透過交友軟體認識後，
    交往而為男女朋友關係(交往期間並未同居)，至109年10月
    間因故爭吵而分手，期間張哲愷均為現役軍人(服役期間自9
    7年8月1日至110年3月16日退伍)。於交往期間之109年3、4
    月間某日，張哲愷在斯時其位於新北市○○區○○路000號13樓
    之住處內，以其所有如附件二所示之行動電話，與身在臺中
    市○○區住處之甲○○視訊聊天時，要求甲○○以全身裸體方式供
    其觀覽(下稱「視訊裸聊」)，經甲○○應允而脫去全身衣物之
    視訊裸聊過程中，張哲愷無正當理由，基於無故以照相竊錄
    他人非公開之活動及身體隱私部位之犯意，未經甲○○之同意
    ，利用行動電話螢幕截圖之照相功能，使甲○○在不知情之情
    形下，遭截圖其裸露胸部及下體等身體隱私部位之全身裸體
    影像5張(如附件一編號1所示；下稱視訊裸聊照片)而竊錄之
    ，並將前開照片儲存於附件二之行動電話內。
二、嗣張哲愷於109年10月間，因與甲○○發生爭執並談論分手，
    心生不滿，竟基於恐嚇危害安全之犯意，接續於附件一「傳
    送訊息時間」，在其上址住處內，以附件二所示之行動電話
    使用通訊軟體LINE(下簡稱LINE)，傳送如附件一「LINE對話
    內容之證據出處」、「恐嚇之照片、對話內容」欄所示加害
    名譽之事之照片截圖、文字訊息與甲○○，致甲○○心生畏懼，
    致生危害於安全。
三、案經甲○○提起自訴。
    理  由
甲、有罪部分：
壹、程序方面：
一、審理範圍：
    按上訴得對於判決之一部為之。對於判決之一部上訴者，其
    有關係之部分，視為亦已上訴；但有關係之部分為無罪、免
    訴或不受理者，不在此限，刑事訴訟法第348條第1、2項定
    有明文。查：本件自訴人僅就原判決「有罪部分之量刑」、
    「無罪部分」提起上訴（見本院卷第25至29頁），且自訴代
    理人於本院準備及審理程序中均稱：原判決「不另為無罪諭
    知」部分並未上訴（見本院卷第58、116頁），而被告就原
    判決「不另為無罪諭知」部分亦未上訴。準此，原判決「不
    另為無罪諭知」部分不在本院審理範圍，先予敘明。
二、證據能力：
    按被告以外之人於審判外之陳述，雖不符刑事訴訟法第159
    條之1至第159條之4之規定，而經當事人於審判程序同意作
    為證據，法院審酌該言詞陳述或書面陳述作成時之情況，認
    為適當者，亦得為證據。又當事人、代理人或辯護人於法院
    調查證據時，知有第159條第1項不得為證據之情形，而未於
    言詞辯論終結前聲明異議者，視為有前項之同意，同法第15
    9條之5亦有明定。查本件自訴人、自訴代理人、被告就下列
    所引被告以外之人於審判外陳述之證據能力迄至言詞辯論終
    結，均未聲明異議，本院審酌該些供述證據作成時，核無違
    法取證或其他瑕疵，認為以之作為本案之證據屬適當，自有
    證據能力。其餘資以認定被告犯罪事實之非供述證據，均查
    無違反法定程序取得之情形，依刑事訴訟法第158條之4反面
    規定，亦具證據能力。
貳、實體方面：
一、認定事實所憑之證據及理由：
　　訊據被告就事實欄一部分，固坦承其與自訴人甲○○視訊裸聊
    過程中，其有截取附件一編號1之自訴人視訊裸聊照片5張之
    事實，然矢口否認有何無故以照相竊錄他人非公開之活動及
    身體隱私部位之犯行，辯稱：並非竊錄，視訊截圖前，我有
    告知自訴人並徵得同意云云；就事實欄二部分，被告固坦承
    有傳送如附件一編號1至7所示視訊裸聊照片及文字訊息與自
    訴人之事實，然矢口否認有何恐嚇危害安全之犯行，辯稱：
    我並無恐嚇意圖，我傳送這些照片和文字的目的是要求自訴
    人對侮辱我財務管控不佳的事情道歉，並要求自訴人不要再
    去我軍中鬧，我要保存我當時的工作，且不想要付分手費。
    經查：
　㈠就事實欄一視訊截圖部分：
　⒈被告有於事實欄一所載時間、地點，與自訴人視訊裸聊過程
    中，截取如附件一編號1所示自訴人視訊裸聊照片5張乙情，
    業據被告供承在卷（見原審卷二第132、194至195頁），並
    有如附件一編號1所示以LINE傳送之視訊裸聊照片在卷可佐
    （見原審不公開卷第2至6頁），是上開事實首堪認定。
　⒉刑法第315條之1第2款之無故竊錄他人非公開之活動及身體隱
    私部位罪，所謂「竊錄」，則指暗中錄取之意，亦即行為人
    以某種設備置於被錄者難以查覺之暗處，暗中錄取被錄者之
    聲音、影像或其他不欲人知之資訊而言（最高法院106年度
    台上字第3788號刑事判決）；本罪之立法目的，係對於無故
    窺視、竊聽或竊錄他人非公開活動、言論、談話或身體隱私
    部位之行為，予以限制，以保障人民秘密通訊自由及隱私權
    。惟為兼顧基於正當理由而有拍攝、錄影他人活動、言論、
    談話或身體隱私部位之必要，俾免刑罰過苛，而妨礙正當偵
    查作為或其他社會公共利益，乃於其構成要件中明列「無故
    」（即無正當原因或理由，或與社會相當性原則不合等情形
    ）之限制要件，以調濟法益衝突。而上述法條所稱「非公開
    之活動」，係指活動者主觀上具有隱密進行其活動而不欲公
    開之期待或意願（即主觀之隱密性期待），且在客觀上已利
    用相當環境或採取適當設備，足資確保其活動之隱密性者（
    即客觀之隱密性環境）而言（例如在私人住宅、公共廁所、
    租用之「KTV」包廂、旅館房間或露營之帳篷內，進行不欲
    公開之更衣、如廁、歌唱、談判或睡眠等活動均屬之）。亦
    即活動者主觀上具有隱密性之期待，且在客觀上已利用相當
    環境或採取適當設備，足資確保其活動之隱密性，使一般人
    均能藉以確認活動者主觀上具有隱密性期待，而無誤認之虞
    者，始足當之（最高法院108年度台上字第1750號判決意旨
    參照）。查被告與自訴人間之視訊裸聊過程，係在私人住宅
    內進行不欲公開之活動，屬非公開活動，且觀諸被告傳送予
    自訴人之截圖(即附件一編號1所示)，該視訊截圖確係拍攝
    自訴人裸露胸部、下體等私密處之全身赤裸影像，亦屬人之
    身體隱私部位照片，揆諸前揭說明，自有上開刑法第315條
    之1第2款之無故竊錄他人非公開之活動及身體隱私部位罪之
    適用，合先敘明。
　⒊被告固辯稱：其截圖前有告知自訴人並徵得同意云云（見原
    審卷二第194頁）；然證人即自訴人於原審審理時結稱：我
    們視訊只有1次，我嚇到他怎麼會這樣對我；於109年10月在
    台中(我的住處)吵架後，被告以LINE傳送自證4(即附件一編
    號1)的截圖照片，我才知道被告有截圖；我完全沒有同意被
    告將我裸露照片截圖下來等語（見原審卷一第303、312、31
    8頁）；復觀諸被告與自訴人相互傳送之LINE對話內容，被
    告表示：「照片也別說是偷拍，互相欣賞自慰留存畫面何來
    犯法，如果不願意當時可以不要脫」（見原審卷一第433、4
    35頁）、「視訊也是一起邊自慰邊拍，我沒特別問妳沒錯，
    但也沒偷拍，就正大光明錄，只因爲喜歡跟妳做愛，平常可
    看，所以就錄下來」（見原審卷一第453頁），自訴人則表
    示：「視訊圖片我說不準偷拍」（見原審卷一第457頁）等
    情，有上開LINE對話紀錄截取照片在卷可參，可見被告已自
    承其截圖前並未特別徵得自訴人同意甚明，且被告應係誤認
    自訴人既同意視訊裸聊，則其截圖即非屬偷拍，然衡諸視訊
    與截圖之性質及效果實屬不同，蓋視訊為動態過程而無電子
    訊號留存之問題，然若將之截圖而以電子訊號存放於行動電
    話，極可能因程式設定而同步上傳後儲存於雲端空間，從而
    恐遭截圖者故意散布或因保管不慎外流，危害被拍攝者之隱
    私、名譽，此即諸多同意視訊裸聊者，事後發現過程中竟遭
    截圖而受有身心折磨之原因，是自訴人雖同意視訊裸聊，然
    此同意並不及於被告可於過程中逕自截圖，故被告辯稱其事
    先有徵得自訴人之同意云云，尚難憑採。再衡以目前科技技
    術，於視訊聊天過程中，若被告操作其行動電話螢幕截圖之
    照相功能，將其螢幕中之自訴人裸體影像截取時，自訴人極
    可能毫不知情，是自訴人上開所證，應堪信為真實。被告既
    利用螢幕截圖之科技設備，在自訴人不知情下逕自截取自訴
    人於視訊裸聊過程之裸體影像照片，揆諸前揭說明，自屬以
    照相竊錄他人非公開之活動及身體隱私部位甚明。
　⒋又就「無故」之要件，被告固辯稱：視訊裸聊截圖目的僅供
    彼此日後觀賞；我們交往過程一直都有這種視訊裸聊之習慣
    ；視訊裸聊截取照片時，一開始都會告知對方，同時常常會
    存對方的照片，事後討論嘻笑云云（見原審卷二第132、184
    、194頁）；然依自訴人前揭所證，其與被告間之視訊裸聊
    僅有1次，且若非109年10月19日被告傳送視訊裸聊照片，其
    並不知悉遭截圖之事，則其2人間是否有概括授權對方於視
    訊裸聊截圖之習慣，即屬有疑；又被告縱係在雙方交往期間
    為之，且行為時目的僅為供己日後觀覽，然被告並未徵得自
    訴人之同意而屬竊錄，業如前述，是被告所為仍已侵害自訴
    人之隱私權，倘若保存不當而使第三人知悉，侵害程度更鉅
    ，則其為供己觀覽之目的，難認為現今社會通念所容忍，自
    屬無正當理由，而該當「無故」之要件，是被告上開所辯，
    均不足為有利於被告之認定。
　⒌綜上，被告所為，該當無故以照相竊錄他人非公開之活動及身
    體隱私部位罪，堪以認定。　
　㈡就事實欄二恐嚇部分：
　⒈被告有於事實欄二所載時間、地點，接續傳送如附件一所示
    之視訊裸聊照片及文字訊息與自訴人乙情，業據被告供承在
    卷（見原審卷二第133、195頁），並有如附件一所示LINE對
    話紀錄截取照片在卷可佐（詳如附件一「LINE對話內容之證
    據出處」所示），是被告有向自訴人表示欲將自訴人之視訊
    裸聊照片及性行為影片對外散布於眾或傳送與其他第三人之
    事實，堪以認定。
　⒉按刑法於妨害自由罪章，以該法第305條規範對於以加害生命
    、身體、自由、名譽、財產之事，恐嚇他人致生危害於安全
    者之刑責，目的在於保護個人免受不當外力施加恐懼的意思
    自由法益；倘以使人畏怖為目的，為惡害之通知，受通知人
    因心生畏懼而有不安全感，即該當於本罪，不以客觀上發生
    實際的危害為必要；又惡害之通知方式並無限制，凡一切之
    言語、舉動，不論直接或間接，足以使他人生畏懼心者，均
    包含在內；至是否有使被害人心生畏懼，應以各被害人主觀
    上之感受，綜合社會通念判斷之（最高法院107年度台上字
    第1864號判決意旨參照）。　　　
　⒊證人即自訴人於原審審理時結稱：被告傳送附件一(即自證4
    至自證10)的訊息及照片，我會害怕照片、影片流出去影響
    我的名譽，感到非常恐懼，我到現在都不知道他到底有沒有
    刪除等語（見原審卷一第321頁），衡諸女性裸露胸部及下
    體之照片及伴侶間之性行為影片，屬個人之身體隱私部位及
    私密活動，一般人對之當有隱私期待，是依目前社會常情及
    通念，若對外散布於眾或傳送給伴侶以外之第三人觀覽，確
    實可能影響被拍攝者之名譽及在社會上之外在評價，足使被
    拍攝者對自身名譽安全產生恐懼不安之心理，是被告傳送附
    件一之視訊裸聊截圖及訊息與自訴人，表示欲將該等照片、
    影片對外公布或傳送與親友，足使自訴人擔憂其名譽遭受侵
    害而心生畏懼，客觀上確屬惡害通知之行為無訛。　
　⒋被告固辯稱其無恐嚇意圖云云；然被告於原審審理時既自陳
    ：我傳送這些訊息和視訊裸聊照片，目的是希望自訴人因為
    看到這些照片就不敢再去軍中鬧，也不敢跟我要分手費，並
    為他之前批評我財務管控不佳、侮辱我和奶奶之事道歉；我
    只是抵制自訴人對我的威脅及恐嚇，為了工作而自保等語（
    見原審卷二第197至198頁），可見被告明知其傳送視訊裸聊
    照片及上開文字訊息之效果，將使自訴人唯恐名譽受損而心
    生畏懼，即可藉此達到要求自訴人道歉、阻礙自訴人要求分
    手費等目的，是被告行為時主觀上具有恐嚇危害安全之犯意
    甚明。　
　⒌至於自訴人對被告傳送之訊息雖回覆略以：「你若用影片跟
    照片威脅我，沒關係，我就先備案，大家再來看看。你要拿
    你的職業生涯來賭。我沒有在怕的」、「你在網路上及恐嚇
    威脅，我根本不用害怕我害怕什麼…你要怎樣就怎樣…軍方懲
    處及司法懲處你是不是沒搞懂」（見原審卷二第101至114頁
    ）；然衡諸人與人之間因爭吵心生憤怒而有言語譏諷之回應
    ，本屬人之常情，惟究竟有無心生畏懼，仍應以惡害通知之
    內容綜合社會通念判斷之，尚難僅以反唇相譏之文字逕認自
    訴人並未心生畏懼，況自訴人上開回應內容係告知被告若執
    意為之，將受司法制裁及被告當時任職之軍方懲處，欲使被
    告知曉後果而勿實踐其所恫稱之惡害內容，益徵自訴人並非
    對其名譽可能受損之事毫無畏懼；審酌被告傳送與自訴人之
    視訊裸聊照片，顯示其確實掌握危害自訴人名譽之私密照片
    ，是被告揚言欲將該等照片、影片散布，足使自訴人心生畏
    懼至明。　
　㈢綜上所述，本案事證明確，被告所辯均不足採，被告上開犯
    行均堪認定，應依法論科。　
二、論罪：　　
　㈠核被告所為，就事實欄一部分，係犯刑法第315條之1第2款之
    無故以照相竊錄他人非公開之活動及身體隱私部位罪；就事
    實欄二部分，係犯刑法第305條之恐嚇危害安全罪。　
　㈡被告就事實欄二部分，多次傳送如附件一之視訊裸聊照片截
    圖及文字訊息與自訴人之行為，均係基於單一恐嚇危害安全
    之犯意，於密接時、地、對相同對象實施犯罪行為，且侵害
    法益同一，依一般社會健全觀念，難以強行分開，在刑法評
    價上，應視為數個舉動之接續施行，合為包括之一行為予以
    評價，為接續犯，僅成立一罪。另被告所犯上開2罪，相隔
    約半年之久，應認各該行為係基於各別之犯意而為之，且行
    為互殊，應予分論併罰。　
三、上訴駁回之理由：
　㈠原判決認被告所犯無故竊錄他人非公開活動及身體隱私部分
    罪（即事實欄一）、恐嚇危害安全罪（即事實欄二）等犯行
    ，事證明確，並以行為人之責任為基礎，審酌被告與自訴人
    交往期間，無視法律對他人隱私權之保護，於視訊裸聊過程
    中，為供己日後觀覽，竟無故截圖而竊錄自訴人非公開之活
    動及身體隱私部位影像，嗣於半年後與自訴人發生爭執並談
    論分手時，情緒管控不當，竟傳送上開竊錄之截圖及揚言欲
    對外散布上開截圖之訊息與自訴人，使自訴人因恐名譽受損
    而心生畏懼，被告缺乏尊重他人人格及隱私之法治觀念，所
    為實非可取，且犯後仍飾詞卸責，犯後態度不佳，亦未與自
    訴人達成和解，賠償自訴人所受損害；考量被告上開2行為
    分別係於交往時期及分手之際之不同心境，因而存有相異之
    犯罪動機、目的，復衡以其犯行之手段、截圖及傳送恐嚇訊
    息之內容及數量等情節；暨被告自陳教育程度為大學畢業、
    目前從事紋繡師及臨時演員工作、月收入約新臺幣（下同）
    4萬5千元至5萬之間、需撫養父母、姐姐及小孩、家庭經濟
    狀況勉持等一切情狀，分別量處拘役50日、有期徒刑3月，
    並均諭知易科罰金之折算標準為1000元折算1日等語；且說
    明未扣案如附件二所示之行動電話，為被告犯罪所用之物，
    且該手機並未扣案，應依刑法第315條之3、第38條第2項、
    第4項等規定宣告沒收，於全部或一部不能沒收或不宜執行
    沒收時，追徵其價額等旨。經核原判決認事用法並無違誤，
    量刑尚屬妥適，應予維持。
　㈡自訴人上訴意旨略以：被告對自訴人之性隱私侵害甚鉅，原
    審量刑過輕，應予撤銷改判。被告上訴意旨略以：事實欄一
    視訊截圖部分，均係雙方在知悉同意下而有如此裸聊之影像
    ，被告並非「無故」竊錄；且就事實欄二恐嚇部分，被告傳
    送這些照片和文字的目的是要求自訴人對侮辱其財務管控不
    佳的事情道歉，並要求自訴人不要再去其任職之軍中鬧，要
    保存當時的工作，並無恐嚇之意圖。
　㈢經查：
　⒈原審依憑被告供述、證人即自訴人之指訴、卷內相關對話紀
    錄等證據資料，認定被告本件有罪部分之犯行，已詳敘所憑
    之證據與認定之理由，並無任何憑空推論之情事，且無何違
    背經驗法則及論理法則之處。被告雖上訴否認犯罪，然本案
    已依據卷內各項證據資料，就被告所辯情節，詳為論述、一
    一指駁，被告上訴意旨仍執前開陳詞否認犯行，難認可採。
　⒉按關於刑之量定，係屬法院得依職權裁量之事項，於具體個
    案，倘科刑時，既已以行為人之責任為基礎，並審酌刑法第
    57條各款所列情狀，而其所量得之刑，未逾越法律所規定之
    範圍（即裁量權行使之外部性界限），客觀上亦無違反比例
    、公平及罪刑相當原則者（即裁量權行使之內部性界限），
    即不得任憑己意指摘為違法。原判決就有罪部分之量刑，業
    於其理由欄已載敘其量刑之理由，核已斟酌刑法第57條各款
    所列情狀，且在法定刑度之內，於法並無不合，難謂有何失
    之過輕。　
　㈣從而，自訴人主張原審量刑過輕，被告則矢口否認犯罪，而
    分別以上揭情詞提起本件上訴，均無理由，應予駁回。　
　㈤緩刑之宣告：
　　查被告前未曾因故意犯罪受有期徒刑以上刑之宣告，有本院
    被告前案紀錄表附卷可憑，其因個人一時失慮而為本件犯行
    ，犯後於本院審理時與自訴人達成和解、履行賠償，有本院
    調解筆錄，及自訴代理人於本院中陳稱應賠償之款項業已賠
    付等相關筆錄附卷可查（見本院卷第72、77至79、130頁）
    ，足見尚有悔意，認被告經此偵查、審理程序，及刑之宣告
    ，當知所警惕，尊重他人身體隱私權，復審酌刑罰固屬國家
    對於犯罪之人，以剝奪法益之手段，所加諸公法之制裁，惟
    其積極目的，則在預防犯人之再犯，故對於惡性未深，天良
    未泯者，若因偶然觸法，即置諸刑獄，自非刑罰之目的，另
    本院參酌自訴人同意給予緩刑之意見（見本院卷第78頁），
    及被告所陳之尚有父母、子女需要扶養之家庭經濟、生活狀
    況等（見本院卷第130頁），認對其所宣告之刑（共2罪），
    以暫不執行為適當，爰依刑法第74條第1項第1款之規定，宣
    告被告均緩刑2年。　　　
乙、無罪部分：　　
一、自訴意旨略以：被告於109年7至8月間某日，在其位於新北
    市○○區○○路000號13樓之住處內，與自訴人發生性行為時，
    竟意圖散布，基於妨害秘密之犯意，未經自訴人同意，以其
    附件二所示之行動電話拍攝性行為過程之影片，並留存之。
    經自訴人發現後，即鄭重要求被告全部刪除，被告遂於自訴
    人面前持其手機做出刪除影片之動作，自訴人始未予追究。
    因認被告所為涉犯刑法第315條之2第2項意圖散布而竊錄他
    人非公開活動、身體隱私部位罪嫌等語。
二、按「犯罪事實應依證據認定之，無證據不得認定犯罪事實」
    、「不能證明被告犯罪者，應諭知無罪之判決」，刑事訴訟
    法第154條第2項、第301條第1項分別定有明文。申言之，犯
    罪事實之認定應憑證據，如未能發現相當證據，或證據不足
    以證明，自不能以推測或擬制之方法，作為裁判基礎（最高
    法院40年台上字第86號判決先例意旨參照）；且認定犯罪事
    實所憑之證據，雖不以直接證據為限，間接證據亦包括在內
    ，然而無論直接證據或間接證據，其為訴訟上之證明，須於
    通常一般之人均不致有所懷疑，而得確信其為真實之程度者
    ，始得據為有罪之認定，倘其證明尚未達到此一程度，而有
    合理之懷疑存在而無從使事實審法院得有罪之確信時，即應
    由法院為諭知被告無罪之判決（最高法院76年台上字第4986
    號判決先例意旨參照）。再者，檢察官對於起訴之犯罪事實
    ，仍應負提出證據及說服之實質舉證責任。倘其所提出之證
    據，不足為被告有罪之積極證明，或其指出證明之方法，無
    從說服法院以形成被告有罪之心證，基於無罪推定之原則，
    自應為被告無罪判決之諭知（最高法院92年台上字第128號
    判決先例意旨參照）。末按告訴人之告訴，係以使被告受刑
    事訴追為目的，是其陳述是否與事實相符，仍應調查其他證
    據以資審認（最高法院52年台上字第1300號判決先例意旨參
    照）。又自訴程序中，除刑事訴訟法第161條第2項起訴審查
    之機制、同條第3、4項以裁定駁回起訴之效力，自訴程序已
    分別有同法第326條第3、4項及第334條之特別規定足資優先
    適用外，關於同法第161條第1項檢察官應負實質舉證責任之
    規定，亦於自訴程序之自訴人同有適用（最高法院91年度第
    4次刑事庭會議決議內容參照），是自訴人對於其自訴之犯
    罪事實，自應負有實質舉證責任。
三、自訴意旨認被告涉犯刑法第315條之2第2項意圖散布而無故
    竊錄他人非公開活動、身體隱私部位罪嫌，係以證人即自訴
    人於原審審理時之具結證述、自訴人提出其與被告間之LINE
    對話紀錄截取照片、被告供述等，為其主要論據。
四、訊據被告固坦承其與自訴人性行為過程中，有拍攝性行為影
    片之事實，然堅詞否認有何意圖散布而竊錄他人非公開活動
    、身體隱私部位、或竊錄他人非公開活動、身體隱私部位等
    犯行，辯稱：我並非竊錄，性交行為錄影前我有徵得自訴人
    同意，且雙方係輪流以手持手機錄影、輪流入鏡等語（見原
    審卷二第195至196、200頁）。經查：
　㈠關於有無自訴人所稱之性行為影片存在乙節：
　  證人即自訴人於原審審理時結稱：被告並未傳送性行為影片
    給我，但他每次都說到影片，他說要播給大家看等語（見原
    審卷一第306頁）；卷內亦無影片在卷足憑；參以被告於原
    審審理時則先自陳：109年7、8月間，我與自訴人在我○○住
    處發生性行為時，當時雙方都有錄影及拍照等語（見原審卷
    二第195頁），復又改稱：我於109年10月22日LINE訊息時我
    表示那時本來就有一段影片沒刪除，是抵制對方一直要錢，
    故捏造還有一段影片沒有刪除，事實上我並沒有這個影片，
    所以我也沒有將影片內容傳送給他等語（見原審卷二第196
    至197頁），是究竟有無此性行為影片之存在，尚屬有疑。
　㈡縱若確有該性行為影片存在，然是否為竊錄而得，亦有可疑
    ，蓋：
　⒈證人即自訴人於原審審理時固結稱：我當時沒有同意拍攝性
    愛影片等語（見原審卷一第321頁），並結稱：「（問：你
    們在發生關係時，被告的手機是拿在手上還是放在旁邊？）
    我不知道，過程我有點像是享受，完全不知道他在做什麼事
    ，我記得燈光很暗。」等語（見原審卷一第319頁），是竊
    錄方法為何尚有未明；然若以手機拍攝，因手機無法自行站
    立，需靠其他物品輔助架設，且手機鏡頭角度亦非甚廣，若
    擺設距離較遠，即無法錄得雙方性行為之過程，則被告係以
    何方法、在何處架設手機而未遭自訴人察覺，卻能攝錄雙方
    性行為之過程，誠有疑義。而由被告一度陳稱：當時是輪流
    手拿手機錄影等語（見原審卷二第195頁），並有被告傳送L
    INE訊息向自訴人表示：「影片我們就是邊做邊拍的啊，是
    拿在手上」等情，有上開LINE對話截圖在卷可稽（見原審卷
    一第453頁）；倘依被告所言，乃是持用手機拍攝性行為影
    片，衡諸經驗法則，遭拍攝之他方實難毫無感知、毫不知情
    。是以，無論何種拍攝方法（以手機架設他處或手持手機錄
    影），均難認自訴人對遭拍攝毫不知情而屬竊錄。另參以就
    前揭事實欄一視訊截圖部分，證人即自訴人於原審審理時結
    稱：我們視訊只有1次（即109年3、4月間某日），我嚇到他
    怎麼會這樣對我；於109年10月在台中(我的住處)吵架後，
    被告以LINE傳送自證4(即附件一編號1)的截圖照片，我才知
    道被告有截圖；我完全沒有同意被告將我裸露照片截圖下來
    等語（見原審卷一第303、312、318頁），足徵被告若是採
    取偷拍手段，理應不會主動、輕易使自訴人看見、令自訴人
    查悉該影（照）片之存在，則由證人即自訴人於原審審理時
    結稱：「（問：妳稱發生過程中是請被告不要拍還是事後要
    删掉？）忘記狀況，我不會拿我的手機拍，我是事後才知道
    他有拍我的影片，他就『秀』給我看，我才知道他怎麼會拍我
    的影片。」等語（見原審卷一第306頁），顯見乃是被告主
    動出示性交過程影片予自訴人觀看，核與被告前述行為模式
    、情狀不合，益徵被告是否未得自訴人同意而竊錄雙方性行
    為過程，亦有疑義。至於自訴人雖於LINE訊息陳稱：「我當
    下沒有同意拍」（見原審卷一第121頁）；然此等訊息乃是
    於「109年10月22日」傳送予被告，顯晚於附件一編號1至6
    所示訊息內容時間，自訴人斯時於雙方往來訊息中早已表明
    欲提告之意，而已存有訟爭性，且此乃自訴人單方陳述，於
    接續之訊息內容中，並未見被告有附和或坦認未得自訴人同
    意之明確回應，得否僅憑前揭訊息內容而足證被告「於109
    年7至8月間某日雙方為性行為之當時」有竊錄行為，亦屬有
    疑。
　⒉又被告未曾傳送性行為影片與自訴人，自訴人並不知悉被告
    恫稱所欲散布之影片內容為何，卷內亦無影片可憑，本院無
    從以自訴人在影片中之神情、行為態樣判定自訴人是否對其
    遭拍攝毫不知情而遭竊錄。是自訴意旨認性行為影片係竊錄
    而得，實屬有疑，尚難逕為不利於被告之認定。　
五、綜上所述，依自訴人提出之證據，尚難認被告有竊錄之行為
    ，況若有竊錄，亦無從以嗣後雙方爭執時，被告揚言欲將上
    開影片散布之事，回溯逕認被告拍攝影片時即具有散布之意
    圖，故難認被告有何該當刑法第315條之2第2項意圖散布而
    無故竊錄他人非公開活動及身體隱私部位罪或第315條之1第
    2款之無故以錄影竊錄他人非公開之活動及身體隱私部位罪
    之犯行。自訴人所提出之證據，不足以證明被告上開犯罪事
    實，既不能證明被告犯罪，依前述說明，基於無罪推定原則
    ，即應為被告有利之認定，故就此部分應為被告無罪之諭知
    。原審經詳細審理後，就此部分對被告為無罪之判決，核無
    不當，應予維持。自訴人上訴仍執原審已詳予斟酌之證據，
    對於原判決已說明事項及屬原審採證認事職權之適法行使，
    徒憑己見而為相異評價，尚難說服本院推翻原判決關於此部
    分之無罪諭知，另為不利於被告之認定，此部分上訴為無理
    由，應予駁回。
據上論斷，應依刑事訴訟法第368條，刑法第74條第1項第1款，
判決如主文。 
中　　華　　民　　國　　111 　年　　10　　月　　11　　日
                  刑事第十五庭  審判長法　官  陳芃宇
                                      法　官  余銘軒
                                      法　官  陳俞伶
以上正本證明與原本無異。
檢察官、自訴人就無罪部分如不服本判決，應於收受送達後20日
內向本院提出上訴書狀，惟須受刑事妥速審判法第9條限制。其
未敘述上訴之理由者，並得於提起上訴後20日內向本院補提理由
書(均須按他造當事人之人數附繕本)「切勿逕送上級法院」。
刑事妥速審判法第9條：
除前條情形外，第二審法院維持第一審所為無罪判決，提起上訴
之理由，以下列事項為限：
一、判決所適用之法令牴觸憲法。
二、判決違背司法院解釋。
三、判決違背判例。
刑事訴訟法第 377 條至第 379 條、第 393 條第 1 款之規定，
於前項案件之審理，不適用之。
其餘部分不得上訴。
                                      書記官  朱家麒
中　　華　　民　　國　　111 　年　　10　　月　　12　　日
                                        
附錄：本案論罪科刑法條全文
中華民國刑法第315條之1
有下列行為之一者，處3年以下有期徒刑、拘役或30萬元以下罰
金：
一、無故利用工具或設備窺視、竊聽他人非公開之活動、言論、
    談話或身體隱私部位者。
二、無故以錄音、照相、錄影或電磁紀錄竊錄他人非公開之活動
    、言論、談話或身體隱私部位者。

中華民國刑法第305條
以加害生命、身體、自由、名譽、財產之事恐嚇他人，致生危害
於安全者，處2年以下有期徒刑、拘役或9千元以下罰金。

附件一
編號 LINE對話內容之證據出處  傳送訊息時間 恐嚇之照片、對話內容 1 自證4、4-1(見原審不公開卷第1-6頁；原審卷一第107、379、425頁)  109年10月19日 (自訴人視訊裸聊照片5張，畫面為自訴人裸露胸部、下體等隱私部位之全身裸照，畫面左上角小方格有拍攝被告臉部及上胸之影像，但被告仍完整穿著上衣，並未裸體)。 2 自證5、5-1（見原審卷一第21、109、397頁）  109年10月20日 「相信這些照片影片流出，相信也沒人敢娶（妳）了」。 3 自證6、6-1（見原審卷一第23、111、401頁）  109年10月20日 「如果妳依然故我，那就也別怪我不小心跟好友分享，我不怕妳截圖，因為我知道我犯法，但妳要紅，我可以讓妳紅」。 4 自證7、7-1（見原審卷一第25、113、403頁）  109年10月20日 「第三人知道或傳出去我們任何事、軍中、法院、或者甚麼機關甚麼人通知了，那我就把我們所有的照片影片一起讓大家欣賞吧」。 5 自證8、8-1（見本院卷一第27、115、407頁）  109年10月20日 「妳為了一句道歉一句對不起，而讓全國人民看妳裸照跟影片，妳願意我也沒差，反正裏面也有我，一起丟臉，我就冠個下流無恥的渣男，妳呢？應該ig.fb被灌爆，所有人異樣眼光去看妳..」。 6 自證9、9-1（見原審卷一第29、117、377、409頁）  109年10月21日 「所以妳要逼我現在立即影片、照片公開或者給各大媒體嗎？」。 7 自證10、10-1（見原審卷一第31、119頁）  109年10月25日 被告使用自己之LINE暱稱Chang J-K，假冒係其父親張文隆，向自訴人恫稱：「妹妹，我是他父親…，然後照片跟影片資料我會幫他傳給媒體，我看一個保護兒子的父親，法官要判什麼，我就給他判，叔叔說句實在的，我活60幾歲了，出事你一定比較慘。」，復又傳送LINE暱稱「張文隆」之加入好友連結。 

附件二
被告犯行所用行動電話(未扣案) 廠牌iPhone、型號XR行動電話1支，插置門號0000000000號之SIM卡1張。